【裁判字號】    95,交聲,105
【裁判日期】    950403
【裁判案由】    聲明異議
【裁判全文】
臺灣臺中地方法院交通事件裁定         95年度交聲字第105號
原處分機關  交通部公路總局臺中區監理所臺中市監理站
聲明異議人
即受處分人  甲○○
上列聲明異議人因違反道路交通管理處罰條例案件，對於交通部
公路總局臺中區監理所臺中市監理站民國95年1月3日所為之處分
（裁監稽違字第裁61-A5L403184號裁決書）及95年1月4日所為之
處分（裁監稽違字第裁61-AEU041350、61-A5I603156、61-AEB53
3894、61-AEU040289號裁決書），聲明異議，本院裁定如下：
    主    文
異議駁回。
    理    由
一、原處分機關略以：聲明異議人即受處分人（下稱受處分人）
    甲○○駕駛車牌號碼９８６─ＦＢ號營業一般大客車，先後
    於民國九十四年十一月十七日中午十二時五分許、同年
    月十九日十五時四十二分許、同年月二十一日十三時四十
    二分許、同年十二月三日十七時四十七分許、九十四年
    十二月三日上午九時四十分許，在臺北市○○路○段五十四
    號或同路段五十六號前，均在設有禁止臨時停車標線處所臨
    時停車，先後為臺北市政府警察局大同分局建成派出所警員
    、同分局交通分隊員警當場攔檢舉發，受處分人依限提出申
    訴後，經該站向原舉發機關查證違規屬實，遂分別依違反道
    路交通管理處罰條例第五十五條第一項第三款規定，於九十
    五年一月三日以裁監稽違字第裁61-A5L403184號裁決書，及
    於同年月四日以裁監稽違字第裁61-AEU041350、
    61-A5I603156 、61-AEB533894、61 -AEU040289號裁決書，
    均按最低罰額裁處新臺幣（下同）三百元整，逾期不繳納則
    依裁決書處罰主文規定裁處，於法並無不合等語。
二、聲明異議意旨略以：受處分人係和欣汽車客運股份有限公司
    （下稱和欣客運公司）之駕駛員，於遭警方舉發時係駕駛公
    司所有９８６─ＦＢ號營業班車，依公路主管機關核定路線
    及站牌處停靠搭載旅客，基此，其於和欣客運公司所屬「經
    同意之營業路線及設站處所」搭載旅客，並未違反汽車運輸
    業管理規則規定，如此舉發無理由，爰依法提出異議云云。
三、按受處分人不服道路交通管理處罰條例第八條主管機關所為
    之處罰，得於接到裁決書之翌日起二十日內，向管轄地方法
    院聲明異議。交通法庭認為聲明異議不合法律上之程式者，
    應以裁定駁回之，道路交通管理處罰條例第八十七條第一項
    、道路交通案件處理辦法第十八條第一項分別定有明文。又
    按應受送達人有就業處所者，亦得向該處所為送達，行政程
    序法第七十二條第三項復有明定。查：原處分機關所為裁監
    稽違字第61-AEU041350號、第61-A5L403184號裁決書係同時
    於九十五年一月四日上午十一時五十分許，送達至受處分人
    甲○○之就業處所，由該公司受僱人員收受之事實，有原處
    分機關送達證書一紙在卷可證。惟受處分人甲○○遲至九十
    五年一月二十五日始具狀向原處分機關聲明異議，此有原處
    分機關出具之公文簽收清單足資佐憑，顯已逾二十日之聲明
    異議期間，此部分之聲明異議不合法，應予駁回。
四、又按設有禁止臨時停車標誌、標線處所，不得臨時停車；汽
    車駕駛人，在設有禁止臨時停車標誌、標線處所臨時停車者
    ，處三百元以上六百元以下罰鍰，道路交通安全規則第一百
    十一條第一項第三款、道路交通管理處罰條例第五十五條第
    一項第三款分別定有明文。另按公路汽車客運業營運班車在
    市區○○路線及設站地點，應依下列原則辦理：(一)其行經市
    區○○路線及設站地點，基於維護當地交通秩序之需要，應
    與當地政府協議定之。．．．(四)經同意之營運路線及設站地
    點，當地政府如因實際需要得予調整變更，並應函請該管公
    路主管機關辦理。且公路汽車客運業班車，應依營運路線許
    可證所核定之路線起點、經過地點、終點、里程行駛營運並
    停靠核定之站位上下客。而臺灣省轄內公路汽車客運業之營
    運管理及處罰，由交通部委任交通部公路總局辦理；直轄市
    ○○○路汽車客運業之營運管理及處罰，由交通部委辦直轄
    市政府辦理。汽車運輸業管理規則第三十七條第一項第一款
    、第四款、第四十條前段、第一百三十九條之一第三項復有
    明定。再按交通法庭認為聲明異議無理由者，應以裁定駁回
    之，道路交通管理處罰條例第八十七條第一項、道路交通案
    件處理辦法第十九條亦分別定有明文。本件受處分人甲○○
    雖以前揭情詞置辯，但查：
（一）和欣客運公司原臺北市承德站之上客站位址為臺北市○○
      路○段五十八號，下客站位址在同路段六十一號，均非同
      路段五十四號或五十六號等情，有臺北市政府交通局八十
      九年三月十七日北市交二字第八九二０九四八五００號函
      暨和欣客運公司「臺北市─臺南市○○道○○路線臺北市
      境行車動線暨設站事宜會勘紀錄一份在卷可參。受處分人
      甲○○辯稱：於遭警方舉發時係駛駕和欣客運公司營業班
      車依該公司所屬「經同意之營業路線及設站處所」搭載旅
      客云云，顯然不實，已不可採。
（二）又臺北市政府交通局於九十三年十一月二十二日北市交二
      字第０九三三五五二五四０一號公告臺北車站周邊國道客
      運及公路客運路線設站管制區○○○○段），和欣客運公
      司承德站即位於管制區域內，其撤銷係汽車運輸業管理規
      則第三十七條第一項第四款規定，該局於九十四年八月二
      日北市交二字第０九四三三二三六五００號函提報交通部
      ，函文明訂路線調整自九十四年八月十六日實施，惟考量
      部分業者有旅客移轉需要，若業者提出申請暫緩撤站，該
      局將給予三個月緩衝期，期滿後（即九十四年十一月十六
      日起）原上客站將予撤除。案奉交通部以九十四年九月七
      日交路字第０九四００四八０七一號函核復依該部公路總
      局意見辦理，即依公路總局九十四年八月十九日路監運字
      第０九四００三五九八二號函「依汽車運輸業管理規則第
      三十七條第一項第四款規定『同意辦理』」。臺北市政府
      交通局並九十四年九月十六日北市交二字第０九四三四一
      二七八００號函告和欣客運公司，故和欣客運公司原設承
      德路上客站位，於九十四年八月十六日即應撤銷，惟和欣
      客運公司於九十四年八月十五日依規定向該局申請「臺北
      市─臺南市○○○路側上客站暫緩撤銷，經該局於九十四
      年八月二十五日同意該公司申請二站（原承德路既有站位
      及國道客運總站）並行營運，故核可之最終撤站日期為九
      十四年十一月十五日。另配合撤站事宜，該局於九十四年
      十一月十一日，勘定和欣客運公司及阿囉哈客運原設承德
      路一段五十二至五十八號間之公車停靠區塗銷及劃設禁止
      臨時停車紅線事宜，並於九十四年十一月十五日晚間，辦
      理停靠區塗銷及劃設禁停紅線，禁止車輛臨時停車等情，
      有臺北市政府交通局九十五年二月十七日北市交二字第０
      九五三０七九四二００號函及所附之該局八十九年三月十
      七日北市交二字第八九二０九四八五００號函、九十三年
      十一月二十二日北市交字第０九三三五五二五四００號函
      、九十四年八月二日北市交字第０九四三三二三六五００
      號函、交通部九十四年九月七日交路字第０九四００四八
      ０七一號函、該局九十四年九月十六日北市交二字第０九
      四三四一二七八００號函、九十四年八月二十五日北市交
      二字第０九四三三七八九四００號函、九十四年十一月十
      四日北市交二字第０九四三五０四一四００號函、臺北市
      政府警察局大同分局函附之受處分人甲○○違規地點現場
      圖及照片等件在卷供參。依此，和欣客運公司承德站之設
      站許可既經撤銷，且最終撤站日期業於九十四年十一月十
      五日到期，該站址處復經交通主管機關於同年月十五日塗
      銷停靠區及劃設禁止臨時停車紅線之標線完畢，則和欣客
      運公司之駕駛人自斯時起即不得再用該處停靠車輛搭載旅
      客。受處分人甲○○以其係在該公司經同意之營業路線及
      設站處所搭載旅客，未違反汽車運輸業管理規則云云置辯
      ，自無可採。
（三）綜上所述，受處分人甲○○猶先後於九十四年十一月十九
      日十五時四十二分許、同年月二十一日十三時四十二分許
      、同年十二月三日十七時四十七分許，分別在臺北市○○
      路○段五十四號、五十六號已劃設禁止臨時停車紅線之路
      段，停靠搭載旅客，其違反道路交通管制條例第五十五條
      第一項第三款規定之事實，自臻明確，堪予認定。從而，
      原處分機關就受處分人甲○○上開三次違規情狀，皆援引
      首開規定裁處最低罰鍰，逾期則依裁決書處罰主文規定處
      罰，並無不當。受處分人甲○○就此部分之聲明異議，均
      無理由，應予駁回。
五、據上論斷，依道路交通管理處罰條例第八十七條第二項，道
    路交通案件處理辦法第十八條第一項、第十九條，裁定如主
    文。
中    華    民    國    95    年    4     月    3     日
                      交通法庭  法  官  莊嘉蕙
上正本證明與原本無異。
如不服本裁定應於送達後五日內向本院提出抗告狀。
                                書記官  魏愛玲
中    華    民    國    95    年    4     月    3     日


司法院資訊處製作；財團法人民間司法改革基金會備份。
